臺灣基隆地方法院刑事判決　　　　　　　 93年度訴字第826號
公　訴　人　臺灣基隆地方法院檢察署檢察官
被　　　告　甲○○　男　33歲.
上列被告因毒品危害防制條例案件，經檢察官提起公訴（93年度
毒偵字第1949號），本院判決如下：
    主  文
甲○○連續施用第一級毒品，累犯，處有期徒刑拾月。
    事  實
一、甲○○曾分別於民國八十七年六月間、八十八年九月間均因
    施用第二級毒品案件，經本院分別於八十七年六月十五日、
    八十八年九月十日分別以八十七年度毒聲字第五０號、八十
    八年度毒聲字第一八八六號裁定送勒戒處所觀察、勒戒，均
    經認無繼續施用毒品傾向，而由臺灣基隆地方法院檢察署檢
    察官分別於八十七年七月三日、八十八年十月十八日分別以
    八十七年度偵字第二四九０號、八十八年度毒偵字第三九一
    號為不起訴處分確定；其又於八十七年間因偽造文書罪，經
    台灣高等法院於八十九年五月卅一日判處有期徒刑一年確定
    ，再於八十八年間因犯轉讓禁藥罪，經台灣高等法院判處有
    期徒刑三月確定，再於八十九年二月間因施用第二級毒品，
    經臺灣基隆地方法院檢察署檢察官以八十九年度毒偵字第四
    八六號向本院聲請簡易判決處刑，經本院基隆簡易庭於八十
    九年三月四日以八十九年度基簡字第二一五號判處有期徒刑
    六月確定，其亦因該次施用毒品，而經本院於八十九年二月
    九日以八十九年度毒聲字第二九八號裁定令入戒治處所強制
    戒治，其於八十九年一月十二日先後接續執行前開有期徒刑
    一年、三月，於八十九年一月十二日入監執行，後於八十九
    年三月一日先插接前開強制戒治，嗣因本院八十九年度毒聲
    字第一六一九號裁定而於八十九年十月四日停止戒治付保護
    管束，續接執行前開未服完之有期徒刑，並接續服前開有期
    徒刑六月，至九十年十一月五日假釋出監（其之停止戒治付
    保護管束已先於九十年二月廿八日期滿），已於九十一年一
    月廿二日縮刑期滿。猶不知悔改，復基於施用第一級毒品海
    洛因之概括犯意，自九十三年五月間起至九十四年一月五日
    止，在桃園、台中工作地點及基隆市○○區○○街207 巷29
    號住處，以針筒注射及抽香煙之方式施用海洛因，平均一日
    施用一至二次。嗣為警於九十三年八月廿七日晚間十一時卅
    分許，在台北縣瑞芳鎮東泰新村廿六號三樓為警查獲（同時
    為警查獲之人尚有屋主黃魏雄），經接受採尿鑑驗為嗎啡、
    安非他命陽性反應（施用第二級毒品部分，由檢察官送本院
    另案併行審理）。
二、案經基隆市警察局第三分局報告臺灣基隆地方法院檢察署檢
    察官偵查起訴。
    理  由
一、訊據被告甲○○於本院準備程序矢口否認上開犯行，辯稱警
    方所採尿液不是伊所排放云云。然經本院依職權將被告尿液
    ＮＡ型別相符，經鑑驗結果，警方所採之被告尿液ＤＮＡ確
    與被告血液中之ＤＮＡ序列型別相符，此有該局鑑定通知書
    及其附件一份附卷可稽，被告自知無從詆賴，始於本院審理
    時對於右開事實坦承不諱。再查，被告為警查獲所採尿液呈
    嗎啡陽性反應，此有基隆市衛生局檢驗成績書、台灣檢驗科
    技股份有限公司濫用藥物尿液檢驗報告各一紙附卷可稽，此
    外，復有臺灣高等法院被告全國前案紀錄表一紙、事實欄所
    述各不起訴處分書、簡易判決處刑書、判決書存卷足考，
    本件事證明確，被告係於毒品危害防制條例公布施行後，經
    觀察、勒戒處分執行完畢，而於五年內第四犯施用毒品罪者
    ，足堪認定。
二、核被告所為，係犯毒品危害防制條例第十條第一項之施用第
    一級罪。其施用前之持有海洛因之低度行為應為施用之高度
    行為所吸收，不另論罪。被告前後多次施用第一級毒品之犯
    行，時間緊接，所犯係構成要件相同之罪名，顯基於概括犯
    意為之，為連續犯，以一罪論，並應依刑法第五十六條之規
    定，加重其刑；公訴人雖僅起訴被告於九十三年八月廿八日
    凌晨一時廿五分許為警採尿回溯前廿四小時內之某一時點之
    施用第一級毒品犯行，然其餘未起訴之施用第一級毒品犯行
    ，既與已起訴之施用第一級毒品犯行具連續犯裁判上一罪之
    關係，自在本院得一併審判之範圍內。被告犯有事實欄一所
    述前科，甫於九十一年一月廿二日縮刑假釋期滿，此有台灣
    高等法院被告全國前案紀錄表一紙在卷可稽，其於執行完畢
    五年內再犯本件之罪，為累犯，應依刑法第四十七條之規定
    ，遞加重其刑。爰審酌被告已因施用毒品經二次觀察勒、一
    次強制戒治之處分完畢猶犯同罪行、其對毒品顯已具相當之
    依賴性、其施用毒品之期間、犯罪手段、犯後猶否認所採尿
    液為其排放而浪費司法鑑驗資源等一切情狀，量處如主文所
    示之刑。
據上論斷，應依刑事訴訟法第二百九十九條第一項前段，毒品危
害防制條例第十條第一項、第二十三條第二項，刑法第十一條前
段、第五十六條、第四十七條，判決如主文。
本案經檢察官黃鴻達到庭執行職務
中　　華　　民　　國　　94　　年　　3 　　月　　31　　日
                  刑事第三庭審判長法    官　鄭景文
                                  法　　官　王美婷
                                  法　　官　曾雨明
以上正本證明與原本無異。
對於本件判決如有不服，應於收受送達後10日內，向本院提出上
訴書狀，上訴於臺灣高等法院，並按他造當事人之人數附具繕本
。
中　　華　　民　　國　　94　　年　　4 　　月　　1 　　日
　　　                            書 記 官  王靜敏
附錄論罪法條：
毒品危害防制條例第10條第1項：
施用第 1 級毒品者，處6月以上5年以下有期徒刑。
